Inventaris van het archief van dr. J.M.A.H. Luns [levensjaren 1911-2002] over de periode (1885) 1914-2002 (2004)
Nationaal Archief, Den Haag
- Openbare bescheiden, A.
  - Functies, A.2
    - (Oud-)Minister van BZ, A.2.3
      - Correspondentie., 1952-1994; div.nrs.; 549 omslagen
        - Margerie, Roland de, Franse ambassadeur, 1968-1969, 581
        - Marhaen Indonesia (politieke partij), 1953, 582
        - Marijnen, mr. V.G.M., minister-president, 1964, 583
        - Markin, T.C., 1990, 584
        - Marshall, J.R., Nieuw-Zeelandse vice-premier, 1969, 585
        - Marxistisch-Leninistisch Front Europa, afdeling Holland, 1970, 586
        - Mason, P., Britse ambassadeur, 1959, 587
        - Mathias, Charles McC. jr., Amerikaans senator, 1970, 588
        - Matthews, Doc, Amerikaanse ambassadeur, 1956, 589
        - Maudling, mrs. Reginald, 1979, 590
        - Mauritz, mr. A.J.R., secretaris Centraal Sociaal Werkgevers Verbond, 1953, 591
        - Maurois, André, 1954, 592
        - May, mw. Ph., 1979, 593
        - McGann, John J., staflid gouverneur N.A. Rockefeller, 1969, 594
        - Medici, Giuseppe, Italiaans senator, 1968-1972, 595
        - Meester, dr. E.D. de, directeur Centraal Orgaan voor Economische Betrekkingen met het Buitenland, 1955, 596
        - Meijer, dr. J.F. de, oud-staatssecretaris van Sociale Zaken en Volksgezondheid en lid Tweede Kamer, 1968, 597
        - Meijer, J., Nederlandse delegatie naar de VN-Assemblée, 1960-1966, 598
        - Meijer Ranneft, dr. J.W., lid Raad van State, 1954-1962, 599
        - Meir, Golda, Israelische (oud-)premier en minister, 1964-1978, 600
        - Menzies, Robert G., Australische premier, 1955-1966, 601
        - Merens, A., diplomaat, 1960-1962, 2310
        - Middendorf, J. William II, Amerikaanse ambassadeur in Nederland en VS vertegenwoordiger bij de Europese Gemeenschappen, 1969-1986, 602
        - Mijnarends, P., 1955, 603
        - Ministersclub kabinet-De Jong, 1985-1987, 604
        - Mitani, T., grootkamerheer van de keizer van Japan, 1953, 605
        - Molenaar, prof.mr. A.N., lid Eerste Kamer, 1955-1958, 606
        - Monnet, Jean, Comité d'action pour les Etats-Unis d'Europe, 1958-1979, 607
        - Moodie, C.T., Australische ambassadeur, 1968, 608
        - Moorsel, dr. J.F. van, lid Raad van Bestuur Unilever, 1957, 609
        - Moshoeshoe II koning van Lesotho, 1970, 610
        - Napoléon, prins, 1969, 611
        - Natural, A.L., staf van het Zwitserse ministerie van BZ, 1970, 612
        - Nazaruddin, gen. Tansri Datuk Unku, Maleisische ambassadeur in Nederland, 1976, 613
        - Nederlandsche Verenigde Scheepsbouw Bureaux, 1966, 614
        - Nehru, J., Indiase premier, 1959-1960, 615
        - Nelissen, R.J., minister van EZ, 1970, 616
        - Neuerburg, mr. R.M., diplomaat, 1958-1966, 617
        - Nierop, C. van, secretaris CNV, 1954, 618
        - Nixon, Richard M., president van de Verenigde Staten, 1968-1971, 619
        - Nko'o Etoungou, Simon, Kameroense minister van BZ, 1970, 620
        - Nogueira, dr. A.F., Portugese minister van BZ, 1966-1970, 621
        - Noordman, Th.B.J., praeses Lustrum Tilburgs Studenten Corps, 1968, 622
        - Okamoto, S., Japans ambassadeur, 1955, 623
        - Olav kroonprins van Noorwegen, 1954, 624
        - Oltmans, W.L., 1962, 625
        - Oostenrijk, Charles aartshertog van, 1971-1973, 626
        - Oostveen, F. van, 1962, 627
        - Osman, Haji Adbul Khalid bin Awang, Maleisische ambassadeur, 1966, 628
        - Otten, P.F.S., president Raad van Bestuur Philips, 1965-1967, 629
        - Overmaat, B.F., 1971, 630
        - Panhuys, jhr.mr. W.E. van, diplomaat, 1957-1965, 631
        - Paro, mgr., apostolisch gezant in Australië en Papoea-Nieuw-Guinea, 1971, 632
        - Patijn, dr. C.L., chef DIO ministerie van BZ, 1953-1959, 633
        - Paus, 1970-1971, 634
        - Pearson, L.B., Canadese oud-minister van BZ, 1957, 635
        - Peekema, mr. W.G., 1955, 636
        - Pengel, J.A., minister-president van Suriname, 1967, 637
        - Peter, Janos, Hongaars minister van BZ, 1970, 638
        - Pfeiffer, R., Tumbuan & Associates te Jakarta, 1987, 639
        - Philipse, H., diplomaat, 1971, 640
        - Philipse, W.J.D., diplomaat, 1959, 641
        - Pibulsonggram, veldmaarschalk P., Thaise premier, 1955, 642
        - Poelhekke, J.A.J., 1953-1958, 643
        - Polak, mr. C.H.F., minister van Justitie, 1967-1968, 644
        - Polignac, Guy en Gladys prins de, 1955-1978, 645
        - Pompidou, Georges, president van Frankrijk + echtgenote, 1969-1971, 646
        - Pont, mr. J.H. de, 1961, 647
        - Postma, dr. E.B.J., rector NOIB Nijenrode, 1969, 648
        - Prinsze-Posthumus Meyjes, mw. A.H., 1966, 649
        - Putman Cramer, mr. P.V., diplomaat, 1965-1969, 650
        - Quarles van Ufford, jhr. L., diplomaat, 1973-1984, 651
        - Quay, dr. J.E. de, (oud-)(vice-)minister-president en minister van Verkeer en Waterstaat, 1959-1967, 652
        - Rahman, Tunku Abdul, Maleisische premier, 1960, 653
        - Rajaratnam, S., minister van BZ van Singapore, 1968, 654
        - Rakotomalala, L., ambassadeur van Madagaskar bij VN, 1961, 655
        - Ranitz, jhr.mr. J.A. de, diplomaat, 1971-1978, 656
        - Razak bin Hussein, Abdul, Maleisische premier, 1970, 657
        - Redeker, drs. A.M.J., 1994, 658
        - Regteren Altena, prof.dr. J.Q. van, 1953, 659
        - Reinink, mr. H.J., secretaris-generaal van het ministerie van OKW, 1955, 660
        - Riad, Mahmoud, Egyptische minister van BZ, 1968-1970, 661
        - Richardson, Elliot L., Amerikaanse onderminister van BZ, 1969, 662
        - Riel, mr. H. van, lid Eerste Kamer, 1968-1971, 663
        - Riemens, dr. Henk, diplomaat, 1952, 664
        - Rifai, Abdul Moneim, Jordaanse premier, 1969-1970, 665
        - Rifai, Zaid al-, chef van het Huis van de Jordaanse koning, 1970, 666
        - Rijckevorsel, mr. K. van, lid Tweede Kamer, 1963-1969, 667
        - Rippon, Geoffrey, Britse minister van BZ, 1970-1971, 668
        - Ritzema Bos, J.H., 1964-1984, 669
        - Roberts, Owen J., voorzitter Atlantic Union Committee, 1952, 670
        - Rockefeller, David, 1969-1983, 671
        - Rockefeller, Nelson A, gouverneur New York, 1968, 672
        - Roëll, Th. en echtgenote, 1966, 673
        - Rogers, William P., Amerikaanse minister van Buitenlandse Zaken, 1969-1971, 674
        - Roijen, dr. J.H. van, diplomaat, 1953-1971, 675
        - Romme, prof.mr. C.P.M. en echtgenote, 1952-1980, 676
        - Rousseau, Ted, 1952, 677
        - Rusk, Dean, Amerikaanse (oud-)minister van Buitenlandse Zaken, 1962-1984, 678
        - Russell, Richard B., voorzitter van de Amerikaanse Senaat, met Mike Mansfield en Hugh Scott, fractieleiders, 1970, 679
        - Ruygers, G.J.N.M., lid Tweede Kamer, 1958, 680
        - Sabah al Ahmed al Jaber, Koeweitse minister van BZ, 1971, 681
        - Sakkaf, Omar, z.j., 682
        - Salazar, Oliveira, president van Portugal, 1953, 683
        - Samkalden, prof.dr. I., minister van Justitie, 1958, 684
        - Sandys, Duncan, Brits parlementariër, 1965-1970, 685
        - Sani, Ch. A., Secretaris-Generaal van het Indonesische ministerie van BZ, 1970, 686
        - Saragat, Giuseppe, 1965-1968, 687
        - Sassen, mr. E.M.J.A., lid Euratom Commissie, 1958-1959, 688
        - Savelberg, mr.dr. M.M.L., diplomaat, 1965, 689
        - Schaus, Eugène, Luxemburgs minister van BZ, 1964, 690
        - Scheel, Walter, Duitse minister van BZ, 1970-1971, 691
        - Schelle, mr. Carel J. van, diplomaat, en echtgenote, 1957-1987, 692
        - Scheltema, mr. Hugo, diplomaat, 1952, 693
        - Schepel, mr. A.F., griffier Tweede Kamer, 1955, 694
        - Schiff, mr. E.L.C., 1961-1966, 695
        - Schmelzer, drs. W.K.N., staatssecretaris van AZ, voorzitter KVP-fractie Tweede Kamer en minister van BZ, 1960-1971, 696
        - Schoch, mr. H.C., diplomaat, 1968, 697
        - Scholtens, ir. K., 1961, 698
        - Schoolbladredacteuren, 1967, 699
        - Schrikker, A.J., oud-diplomaat, 1965, 700
        - Schröder, Gerhard, Duitse minister van Defensie, 1965-1969, 701
        - Schuijt, dr. W.J., lid Tweede Kamer, 1961, 702
        - Schumann, Maurice, Franse minister van BZ, en echtgenote, 1969-1971, 703
        - Schürmann, mr. C.W.A., diplomaat, 1957-1968, 704
        - Segurado, J., Lissabon, 1971, 705
        - Senghor, Léopold Sédar, president van Senegal, 1962-1968, 706
        - Sharef, Zeev, Israelische minister van Financiën, 1969, 707
        - Sharp, Mitchell, Canadese minister van BZ, 1968-1971, 708
        - Simoes, prof. N., Lissabon, 1971, 709
        - Singh, Swaran, Indiaas premier, 1966, 710
        - Sinha, Ragunath, Indiaas ambassadeur, 1966, 711
        - Smallenbroek, J., (oud-)minister van Binnenlandse Zaken, 1966, 712
        - Smithers, Peter, Secretaris-Generaal van de Raad van Europa, 1969, 713
        - Snouck Hurgronje, jhr. J.W.M., diplomaat, 1955, 714
        - Soeriadanoeningrat, R.A.A., voorzitter Federatie van Familieverenigingen West-Java, 1969, 715
        - Sölner, M.C.W., 1958, 716
        - Someren-Downer, H. van, en echtgenoot, 1965-1980, 717
        - Spaak, P.H., Belgische oud-minister van BZ en parlementariër, 1966, 718
        - Sparkman, John, leider van de Amerikaanse Senaatsdelegatie naar de Noord-Atlantische Assemblée, 1970, 719
        - Speekenbrink, A.J., Gouverneur Nederlandse Antillen, 1958, 720
        - Spierenburg, D.P., diplomaat, 1962-1969, 721
        - Spoorenberg, P.J., 1955, 722
        - Staf, ir. C., minister van Oorlog en Marine resp. voor Defensie, 1952-1958, 723
        - Star Busman, mr. E., diplomaat, 1953-1965, 724
        - Steenberghe, mr. M.P.L., 1957-1966, 725
        - Stevenson, A.E., Amerikaanse vertegenwoordiger bij VN, 1961, 726
        - Stewart, Michael, Britse minister van BZ, 1965-1986, 727
        - Stikker, mr. D.U., permanent vertegenwoordiger bij NAVO, 1954-1960, 728
        - Stoel, mr. M. van der, lid Tweede Kamer en Europees Parlement, 1967-1971, 729
        - Straten-Waillet, F.X. van der, Belgische ambassadeur, 1959-1966, 730
        - Streit, Clarence K., International Movement for Atlantic Union, 1966, 731
        - Struycken, mr. A.A.M., Gouverneur van de Nederlandse Antillen, 1955-1956, 732
        - Sturm-van den Bergh, mw. B., 1983, 733
        - Taimur, Tarik bin, Omaanse premier, 1971, 734
        - Tanguy, Charles R., directeur Franse en Benelux-aangelegenheden van het Amerikaanse ministerie van BZ, 1969, 735
        - Teeuw, prof.dr. A., 1956, 736
        - Teixeira de Mattos, E., diplomaat, 1952-1966, 737
        - Tellegen, M.A., directeur van het Kabinet der Koningin, 1956-1958 en z.j., 2317
        - Tetzner, J.C., voorzitter Stichting 'Jumping Amsterdam', 1967, 738
        - Teulings, mr. F.G.C.J.M., lid Eerste Kamer, 1955, 739
        - Thant, U, secretaris-generaal VN, 1969-1971, 740
        - Thiel Coovels, mr. D.J.M. van, 1953, 741
        - Thiel, mr. F.J.F.M. van, minister van MaWe en voorzitter van de Tweede Kamer, 1953-1966, 742
        - Thomson, George, Britse minister van BZ, 1970, 743
        - Thorn, Gaston, Luxemburgs minister van BZ, 1971, 744
        - Thorpe, D.R., 1987, 745
        - Tilburg, J. van, Gouverneur van Suriname, 1960, 746
        - Tjarda van Starkenborgh Stachouwer, jhr.mr. A.W.L., diplomaat, 1952-1978, 747
        - Tomkins, E.E., Britse ambassadeur, 1971, 748
        - Toumbas, J.N., Griekse admiraal, 1966, 749
        - Tournoux, J.R., directie 'Paris Match', 1968, 750
        - Townley, [Arthur], Australische vertegenwoordiger in Londen, 1955, 751
        - Toxopeus, mr. E.H., (oud-)minister van BiZa, 1961-1969, 752
        - Tran-Van-Lam, Noord-Vietnamese minister van BZ, 1970, 753
        - Tsobgny, C.L., chargé d'affaires van Kameroen te Brussel, 1970, 754
        - Tuyll van Serooskerken, mr. S.J. baron van, (oud-)Secretaris-Generaal van het ministerie van BZ, 1952-1987, 755
        - Tyler, William R., Amerikaanse ambassadeur in Nederland, 1965-1969, 756
        - Uyl, drs. J.M. den, (oud-)minister van Economische Zaken en PvdA-fractieleider Tweede Kamer, 1966-1971, 757
        - Valck Lucassen, mr. Th.F., diplomaat, 1969, 758
        - Verdonk, pater Gregorius (J.P.), 1970, 759
        - Vereniging van directeuren van Electriciteitsbedrijven in Nederland, 1953, 760
        - Verkuyl, dr. J., 1971, 761
        - Verolme, C., 1966, 762
        - Versluis, W., 1954, 763
        - Verykios, T., Griekse ambassadeur, 1968-1971, 764
        - Vianna, N., secretaris-generaal van het Portugese ministerie van BZ, 1954, 765
        - Vigeveno, M.F., diplomaat, 1963-1967, 766
        - Virolainen, Johannes, 'Nordic Council', 1971, 767
        - Visser, dr. P.C., diplomaat, en weduwe, 1954-1955, 768
        - Visser 't Hooft, dr. W.A., 1967-1968, 769
        - Vollenhovenstichting, C. van, curatorium, 1955, 770
        - Vondeling, dr. A., 1965-1971, 771
        - Voorhoeve, dr. J.J.C., 1979, 772
        - Voorst tot Voorst, S.G.M. baron van, diplomaat, 1961-1970, 773
        - Vredenburch, jhr.mr. H.F.L.K. van, diplomaat, 1965-1970, 774
        - Vredenburgh, jhr. J.M.A.H. van, 1985, 775
        - Vrolijk, mr. M., minister van CRM, 1965-1966, 776
        - Waal, H.W.R. de, diplomaat, 1956, 777
        - Wal, dr. G. van der, president-directeur KLM, 1969, 778
        - Waldheim, Kurt, Oostenrijks minister van BZ en secretaris-generaal VN, 1969-1972, 779
        - Walker, Ronald, [z.j.], 780
        - Weede, jhr. M.W. van, diplomaat, 1954, 781
        - Weidema, mr. J., diplomaat, 1968, 782
        - Welter, Ch.J.I.M., oud-minister, 1955-1970, 783
        - Wigny, P., Belgische (oud-)minister van BZ, 1959-1961, 784
          Schimmel.
        - Williams, dr. E., premier van Trinidad, 1962, 785
        - Wilson, Harold, Britse premier, 1969, 786
        - Winkelman, A.M.L., diplomaat, 1955-1959, 787
        - Witte, H.B.J., minister van Volkshuisvesting en Wederopbouw, 1955, 788
        - Witteveen, mej.mr. M.Z.N., diplomate, 1958, 789
        - Woltersom, mr. H.L., 1959, 790
        - Young, Philip, oud-voorzitter Netherland-America Foundation, 1969, 791
        - Zafrulla Khan, Sir Muhammad, Internationaal Hof van Justitie, 1969-1983, 792
        - Zahedi, Ardeshir, Iraanse minister van BZ, 1968-1979, 793
        - Zuckermann, Sir Solly, 1968-1969, 794
        - Niet geïdentificeerde personen, 1953-1971, 795
      - Stukken betreffende, en ingekomen felicitaties en betuigingen van medeleven ter gelegenheid van, bijzondere gebeurtenissen, deels met doorslagen van antwoorden., 1952-1994; 796-803; 8 omslagen
        - Benoeming tot minister, 1952, 796
        - Herbenoeming, 1956, 797
        - Ongeval, 1959, 798
        - Herbenoeming, 1963, 799
        - 121/2-jarig ministerschap, 1965, 800
        - Herbenoeming, 1967, 801
        - 15-jarig ministerschap, 1967, 802
        - Aftreden, 1970-1971, 803
      - Interne circulaires., 1953; 804; 1 omslag
      - Stukken betreffende de voorbereiding en het verloop van het bezoek van de Amerikaanse minister van BZ John Foster Dulles en het hoofd van de 'Mutual Security Agency' Harold E. Stassen., 1953; 805; 1 omslag
      - Stukken betreffende kabinetscrises, verkiezingen, kabinetsformaties en de opstelling van regeringsprogramma's., 1953-1967; 806-814; 9 omslagen
        - 1952, 806
        - 1955, 807
        - 1956, 808
        - 1958, 809
        - 1959, 810
        - 1963, 811
        - 1965, 812
        - 1966, 813
        - 1967, 814
      - Zakagenda's., 1953-1970; 815-825; 11 delen
        - 1952, 815
        - 1953, 816
        - 1954, 817
        - 1955, 818
        - 1956, 819
        - 1957, 820
        - 1958, 821
        - 1959, 822
        - 1960 tot 24 maart, 823
        - 1960 vanaf 13 februari, 824
        - 1970, 825
      - Knipsels., 1953-1971; 826-881; 56 pakken
        Vgl. inv.nrs. 1013-1056.
        - 1952-1970, 826
        - 1953-03/07, 827
        - 1953-06/07, 828
        - 1959-1971, 829
        - 1963-1966, 830
        - 1964, 831
        - 1964, 832
        - 1964-07, 833
        - 1964-07/08, 834
        - 1965-06, 835
        - 1965-07, 836
        - 1965-08, 837
        - 1965-09, 838
        - 1965-10, 839
        - 1965-11, 840
        - 1965-12, 841
        - 1965-1970, 842
        - 1966, 843
        - 1966, 844
        - 1966-01, 845
        - 1966-11, 846
        - 1966-12, 847
        - 1967-01, 848
        - 1967-02, 849
        - 1967-03, 850
        - 1967-04, 851
        - 1967-05, 852
        - 1967-06, 853
        - 1967-07, 854
        - 1967-08, 855
        - 1967-08-21/24, 856
        - 1967-09, 857
        - 1967-10, 858
        - 1967-11, 859
        - 1967-12, 860
        - 1967-1999, 861
        - 1968, 862
        - 1968, 863
        - 1968-01, 864
        - 1968-02, 865
        - 1968-03, 866
        - 1969, 867
        - 1970, 868
        - 1970, 869
        - 1970-03, 870
        - 1970-07, 871
        - 1970-12, 872
        - 1970-12/01-1971, 873
        - 1970-1971, 874
        - 1971-01, 875
        - 1971-02, 876
        - 1971-03, 877
        - 1971-04, 878
        - 1971-05, 879
        - 1971-06, 880
        - 1982-1984, 881
      - Programma's van officiële staats- en ministeriële bezoeken., 1953-1971; 882-883; 2 pakken
        - Uitgaand, 1953-1971, 882
        - Inkomend, 1965-1971, 883
      - Stukken betreffende aangelegenheden van/inzake de Katholieke Volks Partij (KVP)., 1953-1971; 884; 1 pak
      - Menukaarten, tafelschikkingen en gastenlijsten., 1953-1971 en [c. 1955]; 885A-885B; 2 pakken
        - Bestanddeel 1, 885A
        - Bestanddeel 2, 885B
      - Stukken betreffende zijn publieke optreden (lezingen, toespraken, publicaties, interviews, medewerking aan boeken en tijdschriften)., 1953-1984; 886-953; 68 omslagen
        - Franstalige toespraak over Nederlandse buitenlandse politiek tot ongenoemd gehoor, z.j., 886
        - Artikel in tijdschrift 'Nederlands Nieuw-Guinea', 1953-1955, 887
        - Artikel in 'Het Parool' over W. Drees, 1956, 888
        - Artikel 'Les Pays Bas et l'Europe' in Revue Politique, 1961, 889
        - Interview BBC, 1962, 890
        - Artikel voor 'Aussenwirtschaft', 1963, 891
        - Interview met Radio Nederland Wereldomroep, 1963, 892
        - Toespraak voor het Nederlands Genootschap voor Internationale Zaken, 1963, 893
        - Artikel 'Independence or Interdependence' in International Affairs, 1964, 894
        - Toespraak tot Britse Council of the European Movement, 1964, 895
        - Voorwoord bij 'Te kijk bij Opland', 1964, 896
        - Medewerking aan 'Leven in Beeld' van Televizier, 1965, 897
        - Toespraak tot Gesellschaft für Auslandkunde, 1965, 898
        - Toespraak voor Imperial Defence College, 1965, 899
        - Toespraken voor Kamer van Koophandel in de VS, 1965-1970, 900
        - Inleiding voor de conferentie Britain and the European Community van de Federal Trust for Education and Research, 1966, 901
        - Rede voor Übersee Club te Hamburg, 1966, 902
        - Toespraak tot de Anglo-Netherlands Society, 1966, 903
        - Voorwoord gedenkboek Amsterdams Dispuutgezelschap MARNIX, 1966, 904
        - TV-programma's 'Eén van de acht' en 'Mies en scene, 1966-1970, 905
        - Uitspraken betreffende de situatie in de Nederlandse kerkprovincie, 1967, 906
        - Televisie-optreden in België over de 'progressiviteit' in de Nederlandse kerkprovincie, 1968, 907
        - Toespraak tijdens Europatag te Bazel, 1968, 908
        - Toespraak voor Council on Foreign Relations te Londen, 1968, 909
        - Toespraak voor de Europese Beweging in Nederland, 1968, 910
        - Toespraak voor Société d'Etudes et d'Expansion te Luik, 1968, 911
        - Toespraak voor Studentenvereniging voor Internationale Betrekkingen te Utrecht, 1968, 912
        - Toespraak voor Washington Institute of Foreign Affairs, 1968, 913
        - Interview BBC 'Panorama', 1969, 914
        - Lezing voor Koninklijk Instituut voor Internationale Betrekkingen te Brussel, 1969, 915
        - Toespraak tot Deutsche Gesellschaft für Auswärtige Politik, 1969, 916
        - Toespraak voor de Britse Council of the European Movement, 1969, 917
        - Toespraak voor The Bow Group te Londen, 1969, 918
        - Medewerking aan boek 'Ten huize van ..', 1969-1970, 919
        - Artikel 'The future of NATO' in The Atlantic Community Quarterly, 1970, 920
        - Bijdrage aan liber amicorum voor Henri Faas, 1970, 921
        - College voor Leergang Buitenlandse Betrekkingen, 1970, 922
        - In memoriam voor pater Nivardus, 1970, 923
        - Interview 'De Telegraaf', 1970, 924
        - Interview Deutsches Fernsehen, 1970, 925
        - Interview in Dublin met Liam Nolan, 1970, 926
        - Interview VARA-radio, 1970, 927
        - Lezing voor Corps Marchia te Bochum, 1970, 928
        - Lezing voor Europese Beweging in Ierland, 1970, 929
        - Lezing voor Rotterdamsche Studenten Dispuut Vereeniging 'De Blaauwe Acoleyen', 1970, 930
        - Lezing voor Royal Institute of International Affairs te Chatham House, 1970, 931
        - Lezing voor Zweedse Vereniging voor Buitenlandse Politiek, 1970, 932
        - Tafelrede tijdens diner te Dublin aangeboden door de Ierse minister van BZ, 1970, 933
        - Toespraak tot Foreign Correspondence Club te Tokio, 1970, 934
        - Toespraak voor Union Interparlementaire, 1970, 935
        - Toespraak voor Volkenrechtelijk Dispuut 'Professor Telders' te Leiden, 1970, 936
        - Uitlating in 'Algemeen Dagblad' over de desintegratie van de R.K. kerk in Nederland, 1970-1971, 937
        - Aanwezigheid bij een traditionele mis, opgedragen door pater Kotte in de Willibrorduskerk te Utrecht, 1971, 938
        - Artikel in 'Europa Union', 1971, 939
        - Artikel 'Vocation Européenne des Pays-Bas: la signature du Traité de Rome' in [Italiaans tijdschrift], 1971, 940
        - Frank C. Nash Memorial Lecture, 1971, 941
        - Inleiding tijdens 133e Wilton Park Conference, 1971, 942
        - Interview 'Elsevier', 1971, 943
        - Interview HUMO, 1971, 944
        - Lezing voor Ecole des Hautes Etudes Commerciales te Lausanne, 1971, 945
        - Lijst van over het tijdvak 1953-1971 gehouden redevoeringen, 1971, 946
        - Televisie-documentaire 'Luns, dit is uw leven' (project), 1971, 947
        - Televisie-optreden 'Voor de vuist weg' van Willem Duys, 1971, 948
        - Toespraak tot de Britse Raad van de Europese Beweging te Edinburgh, 1971, 949
        - Uitspraken in Eerste Kamer over 'Septuagint', 1971, 950
        - Boek 'Luns: ik herinner mij', 1971-1972, 951
        - Publicatie dagboek van Michel van der Plas terzake van passages betreffende de totstandkoming van het boek 'Luns: ik herinner mij', 1978-1980, 952
        - Gedenkteken voor mr. E.N. van Kleffens, 1984, 953
      - Stukken betreffende de verlening van onderscheidingen, erefuncties en prijzen., 1953-1994; 954-1010; 57 omslagen
        - Grootkruis Orde van het Zuiderkruis (Brazilië), 1953, 954
        - Grootkruis Orde van St. Olav (Noorwegen), 1953, 955
        - Grootkruis Orde van Verdienste van Italië, 1953, 956
        - Grand Cordon de l'Ordre de Léopold, 1954, 957
        - Grootkruis Orde van Leopold (België) en Grootkruis Orde van George I (Griekenland), 1954, 958
        - Grootkruis Orde van Menelik II (Ethiopië), 1954, 959
        - Grootkruis Légion d'Honneur (Frankrijk), 1954-1958, 960
        - Grootkruis Orde van de Eikenkroon (Luxemburg) en Grootkruis Orde van de Witte Olifant (Thailand), 1955, 961
        - Grootkruis Orde van de Poolster (Zweden), 1955, 962
        - 'Officier de l'Instruction Publique' (Frankrijk, Onderwijs), 1955, 963
        - Grootkruis Orde van Verdienste van Peru, 1955-1956, 964
        - Grootkruis Orde van Adolf van Nassau (Luxemburg), 1956, 965
        - Grootkruis Orde van Boyaca (Colombia), 1956, 966